【裁判字號】    90,上訴,2720
【裁判日期】    901207
【裁判案由】    毒品危害防制條例
【裁判全文】
臺灣高等法院刑事判決                            九十年度上訴字第二七二號
    上  訴  人
    即  被  告  甲○○
    選任辯護人  李秋銘
                黃金亮
右上訴人因違反毒品危害防制條例案件，不服臺灣士林地方法院八十九年度訴字第五
五二號，中華民國九十年四月四日第一審判決（起訴案號：臺灣士林地方法院檢察署
八十九年度偵字第二一○一號）提起上訴，本院判決如左：
    主  文
上訴駁回。
    事  實
一、甲○○曾於民國（下同）八十五年間因違反麻醉藥品管理條例案件，經法院判處
    有期徒刑三年二月確定，於八十八年六月十九日執行完畢，猶不知悔改，竟意圖
    營利，基於販賣第二級毒品安非他命（下稱安非他命）之概括犯意，分別於八十
    八年十一月底、在台北市○○○路○段三四號前、以新台幣（下同）二千元之代
    價，於八十九年一月間、在台北市○○○路○段附近、以三千元之代價，於八十
    九年二月七日晚間九時許、在台北市○○○路○段附近、以一千五百元之代價，
    及於八十九年二月十日上午八時許、在台北市○○○路○段靠近天祥路之小公園
    內、以二千元之代價，連續四次販賣安非他命與乙○○施用。嗣於八十九年二月
    十一日凌晨零時三十分許，甲○○駕駛其於八十九年二月十日上午九時許、由乙
    ○○擔任連帶保證人所租來之車號ＢＢ—九二六號自小客車搭載其女友梁秀茹與
    乙○○，行經台北市大同區○○○路、蘭州街口時，為警查獲，經警於甲○○所
    駕駛之車內排檔鎖前置物盒內，起出已分裝完成之安非他命大包三包、小包四十
    五包（驗餘總淨重七十三點六四零五公克）、電子磅秤一台、分裝袋二十九個等
    物，而悉上情。
二、案經台北市政府警察局大同分局報請台灣士林地方法院檢察署檢察官偵查起訴。
    理  由
一、訊據上訴人即被告甲○○矢口否認有於上開時地販賣安非他命與乙○○之犯行，
    辯稱：其沒有賣安非他命，安非他命是乙○○的，之前是因為乙○○要他不要講
    ，講別人云云。然查：
  (一)被告有於上開時地連續販賣安非他命與乙○○四次之事實，迭經證人乙○○於警
    訊、偵查及原審審理時證述綦詳，雖其就八十九年二月十日上午八時購買之金額
    究為三千元或二千元，在偵查時證述不一，然其於原審法院審理時已明確證述係
    二千元，與其在警訊時證述金額相符，自應認係二千元。證人乙○○與被告並無
    仇恨，衡情並無誣攀之理，又其在警訊、偵查及原審審理時均堅指有向甲○○購
    買安非他命之事實，且其於警訊、偵查時所供時間、次數、金額均大致相符，雖
    其所供有上述之些許歧異，然因時間相隔，記憶或有出入，亦符常情，尚難以此
    即認其證言為不可採。
  (二)再據證人即當時查獲警員吳新竹於原審證稱：「我臨檢的時候就有看到他的車子
    在閃躲，很可疑。我負責搜，車上有三個人，我先請甲○○下車，後請謝明峰下
    車，看到謝明峰座位腳踏墊下有一個鉛筆袋，裡面有一個吸食器，玻璃球，裡面
    有殘渣，看起來像有吸過的，黑色的，不知道是誰的。我打開後行李箱，有兩個
    ，一個大的，一個中的，行李袋只有一些衣物，沒有其他東西，我第二次搜車內
    時，在排檔桿前置物箱內看到一個像放眼鏡的眼鏡袋，裡面有很多安非他命，分
    裝袋也在眼鏡袋中，電子秤也在置物箱內，眼鏡袋是拿到（警局）裡面才打開的
    ，打開後甲○○就大叫警察栽贓，為何第一次沒搜到」等語，足認扣案之安非他
    命三大包及四十五小包、分裝袋二十九個、電子磅秤一個，均係在排檔桿前之置
    物盒內找到。
  (三)被告雖否認置物盒內之安非他命為其所有並辯稱係乙○○所有的等語，然當時車
    上僅有被告、乙○○、梁秀茹三人，其三人在證人警察吳新竹打開眼鏡袋發現內
    有安非他命之際，僅有被告一人反應激烈；且警察吳新竹係在乙○○座位腳踏墊
    下查到鉛筆袋後，旋將乙○○及被告甲○○用警車載走，是乙○○應不會再有機
    會將眼鏡盒放入置物盒內，況該ＢＢ—九二六號自用小客車均係被告所駕駛，為
    被告所自承，且依常理，車子既為被告林志青所租及使用，一般乘客應不會把私
    物放進別人所掌控車輛的置物盒內。又參以被告先於偵查中辯稱係訴外人黃幸得
    向其借車，安非他命係黃幸得的云云，嗣於原審審理時竟改稱係謝明峰的云云，
    其所供前後反覆；再證人梁秀茹先於偵查中供稱係黃幸得借車，安非他命係黃幸
    得的，復於原審審理時改稱是謝明峰的云云，其所言亦前後不一，竟完全配合被
    告供述而改。後經原審隔離訊問二人結果，其二人竟就八十九年二月十日上午係
    一同自宜蘭來台北或係相約台北碰面、當日有無將車借予他人使用等情供述不相
    符，且證人梁秀茹於原審訊問時，就當日經過情形，都以忘了或都在睡覺等詞搪
    塞，其與被告甲○○曾為男女朋友關係，且其所供又前後不一，顯有偏袒被告之
    虞，其證言自不足採。又被告若非情虛，何以在警察發現安非他命之際反應激烈
    ？何以在偵查中先推卸予訴外人黃幸得，於原審審理時又推卸予乙○○？且乙○
    ○既要藏東西，應不會一個藏在腳踏墊下（鉛筆袋），一個又藏在置物盒內，如
    皆是其所有之東西，何不一起藏在腳踏墊下？況乙○○於警局時，已主動從襪子
    內拿出安非他命，如車內之安非他命為其所有，其應無不予承認之理，是在車內
    所扣得之安非他命、分裝袋、電子磅秤應為被告所有。而扣案之疑似安非他命顆
    粒四十八袋確含有甲基安非他命成分（驗餘淨重七十三點六四零五公克），有憲
    兵司令部刑事鑑識中心中華民國八十九年三月二十三日（八九）綱得字第０三八
    七二號鑑驗通知書一件在卷可憑。又該安非他命三大包及四十五小包上有標籤標
    示金額，且同時扣有電子磅秤一個及分裝袋二十九個，可認係被告用以分裝販賣
    所用之物。
  (四)末查安非他命價格昂貴，取得不易，且為政府嚴予查緝之違禁品，凡為販賣之不
    法勾當者，苟無利可圖，應無甘冒被查緝法辦重刑之危險，平白無端義務為該買
    賣之工作，是其販入之價格必較售出之價格低廉，而有從中賺取買賣差價牟利之
    意圖及事實，應屬合理之認定；然因被告矢口否認有販賣安非他命之犯行，證人
    乙○○亦無法確認每次販賣之數量，致無法查證所購入安非他命之價格，亦無從
    確認被告每次販賣所得之利潤，但依上所述，被告甲○○若非有利可圖，當無甘
    冒被查獲之風險，且被告為警查獲扣案之安非他命三大包及四十五小包上均有標
    籤標示金額，對照該安非他命包裝上標籤之文字筆跡與被告於本院當庭所寫之筆
    跡亦屬相仿，顯見被告係有計畫地販賣安非他命，且依證人乙○○於偵查中所證
    稱他和被告甲○○拿安毒也是分好，且上面有價格與數量標籤，我按照標籤上之
    價錢給他等語（見八十九年度偵字第二一０一號偵查卷第四十二頁），足認被告
    有販賣營利之意圖已甚明灼，是被告所辯顯係飾詞卸責，不足採信，其犯行堪以
    認定，應予依法論科。
二、核被告甲○○所為，係犯毒品危害防制條例第四條第二項販賣第二級毒品罪，被
    告因販賣而持有安非他命之低度行為，為販賣之高度行為所吸收，不另論罪。被
    告四次販賣安非他命之行為，時間緊密，犯罪構成要件相同，顯係基於同一販賣
    安非他命之概括犯意為之，為連續犯，應依刑法第五十六條規定，以一罪論，並
    加重其刑（法定刑無期徒刑部分依法不得加重，僅就有期徒刑及併科罰金部分加
    重）。查被告有事實欄所載之犯罪科刑執行情形，此有本院被告全國前案紀錄表
    在卷可佐，其受有期徒刑之執行完畢後，五年以內再犯本件有期徒刑以上之罪，
    係屬累犯，應依刑法第四十七條之規定遞加重其刑（法定刑無期徒刑部分依法不
    得加重，僅就有期徒刑及併科罰金部分加重）。原審法院認被告犯罪明確，而適
    用刑法第十一條、第五十六條、第四十七條、第三十八條第一項第二款，毒品危
    害防制條例第四條第二項、第十八條第一項前段、第十九條第一項，並審酌被告
    之前已有販賣毒品前科，販賣安非他命之人數為一人，金額不多，所得有限，販
    賣毒品對國民健康之戕害甚深及犯罪後猶飾詞狡辯之犯後態度等一切情狀，量處
    有期徒刑柒年貳月。復說明扣案之安非他命三大包及四十五小包（驗餘淨重柒拾
    參點陸肆零伍公克）為毒品，應依毒品危害防制條例第十八條第一項前段沒收銷
    燬之，又扣案之電子磅秤一個及分裝袋二十九個應為被告所有供犯罪所用之物，
    已如前述，應依刑法第三十八條第一項第二款宣告沒收，至扣案之現金四萬一千
    元，其中一萬元為證人梁秀茹所有，其中三萬元並無證據足認係被告販賣安非他
    命所得之財物，爰不予宣告沒收。再又敘明，至於被告販賣安非他命所得若干，
    依證人謝明峰對每次購買之價格所為之陳述，其共販賣與謝明峰四次，一次二千
    元、一次三千元、一次一千五百元、一次二千元，合計所得共八千五百元，應依
    毒品危害防制條例第十九條第一項沒收之，如全部或一部不能沒收時，以其財產
    抵償之。經核原判決上開認事用法，洵無違誤，被告上訴意旨仍執陳詞否認犯罪
    ，而指摘原判決不當，為無理由，應予駁回。
據上論斷，應依刑事訴訟法第三百六十八條，判決如主文。
本案經檢察官田炳麟到庭執行職務。
中      華      民      國    九十      年     十二     月      七      日
                            臺灣高等法院刑事第十二庭
                                    審判長法  官  劉  景  星
                                          法  官  陳  博  志
                                          法  官  陳  志  洋
右正本證明與原本無異。
如不服本判決應於收受送達後十日內向本院提出上訴書狀，其未敘述上訴之理由者並
得於提起上訴後十日內向本院補提理由書（均須按他造當事人之人數附繕本）。
                                          書記官  蔡  佩  珊
中      華      民      國    九十      年     十二     月      七      日
附錄：本判決論罪科刑法條全文
毒品危害防制條例第四條第二項
製造、運輸、販賣第二級毒品者，處無期徒刑或七年以上有期徒刑，得併科新台幣七
百萬元以下罰金。


司法院資訊處製作；財團法人民間司法改革基金會備份。
